---
title: "Registros de VIH correlacionado con diversos factores"
author: "Amina Khantimirova, Wiam Messari y Emma Arrieta"
date: "`r Sys.Date()`"
output: 
  html_document:
    toc: true
    toc_float: true
    toc_depth: 3
    theme: flatly     
    highlight: tango  
    df_print: paged 
---

<style>
body {
  text-align: justify;
  font-family: "Poppins", "Segoe UI", sans-serif;
  background-color: #fff0f5;
  color: #333;
}
</style>

```{r setup, include=FALSE}
knitr::opts_chunk$set(echo = TRUE)
```
[Enlace al repositorio de GitHub] (https://github.com/AK-735/Seminario_Fuentes_MKA)

## **Introducción**

El **VIH** significa virus de inmunodeficiencia humana. Daña su sistema inmunitario al destruir un tipo de glóbulo blanco que ayuda a su cuerpo a combatir las infecciones. Esto lo pone en riesgo de tener otras infecciones y enfermedades.

Esta enfermedad afecta a un gran porcentaje de la población española, resultando en un foco de malestar. En este seminario estudiaremos aquellos indicativos que potencian la expresión de dicha enfermedad. 

Nuestro primer foco de interés es estudiar la correlación entre la orientación sexual y el VIH, pero también incluiremos otros factores de riesgo que podrían desencadenar el virus.


## **Objetivo general**

Conocer mediante el estudio de tablas la correlación que puede llegar a existir entre entre la orientación sexual de un individuo y su predisposición a contraer la enfermedad del VIH.


## **Objetivos específicos**

- ¿Cuál es la comunidad autónoma con más casos de VIH en 2023 por conducta homosexual? ¿Y heterosexual?
- ¿Cuál es el motivo más común por el que se produce la enfermedad en dicha comunidad autónoma?
- ¿Qué porcentaje de mujeres tiene la enfermedad con menos de 40 años en la provincia de Burgos?
- ¿Cuál es la evolución del impacto de la enfermedad en la población desde 2013 a 2023?

## **Metodología**

Para realizar nuestro estudio, importamos las tablas que tenemos guardadas en la carpeta DATA de nuestro repositorio. Ahora hacemos un left join, con el objetivo de analizar los datos de las tablas "registro-nuevas-infecciones-por-vih.json" y "VIH_orientaciónSexual.csv".

```{r , eval = TRUE,message=FALSE, warning=FALSE}
# Datos importacion
library(tidyverse)
library(rjson)
library(DT)

```
### **Importación datos en CSV:**

```{r , eval = TRUE,message=FALSE, warning = FALSE}

tabla_csv_orientacion <- read_csv("Input/DATA/VIH_orientaciónSexual.csv") 

#head(tabla_csv_orientacion)
names(tabla_csv_orientacion)

```
### **Importación datos JSON:**

```{r , eval = TRUE,message=FALSE, warning=FALSE}
#file_path <- file.choose()

# Leer JSON de manera segura
REG_Vih <- fromJSON(file = "Input/DATA/registro-nuevas-infecciones-por-vih.json")

# Extraer la lista 'fields' de cada registro
REG_Vih_df <- map_dfr(REG_Vih, ~ .x$fields)

# Mostrar primeras filas en tabla interactiva
#str(REG_Vih_df)   
names(REG_Vih_df)

```
#``` {r , eval = TRUE,message=FALSE, warning=FALSE}
#REG_Vih_df %>% count(sexo)
#REG_Vih_df %>% count(conducta_sexual)

#ggplot(REG_Vih_df, aes(x = edad, fill = sexo)) +geom_histogram(binwidth = 5, position = "dodge")
#```
#```{r , eval = TRUE,message=FALSE, warning=FALSE}
#tabla_unida <- left_join(REG_Vih_df, tabla_csv_orientacion, by = c("edad" = "Edad", "sexo" = "Sexo"))
#glimpse(tabla_unida)
#datatable(tabla_unida, options = list(pageLength = 10, scrollX = TRUE))
#```

```{r , eval = TRUE,message=FALSE, warning=FALSE}
tabla_unida <- left_join(REG_Vih_df, tabla_csv_orientacion, by = c("edad" = "Edad", "sexo" = "Sexo"))
glimpse(tabla_unida)
datatable(tabla_unida, options = list(pageLength = 10, scrollX = TRUE))
```

## **Resultados**

## **Conclusiones generales**

## **Referencias**
- Sec. (n.d.). Encuesta de Anticoncepción en España 2024. Sociedad Española De Contracepción. Retrieved October 15, 2025, from https://sec.es/encuesta-de-anticoncepcion-en-espana-2024/
- Uso de preservativo y número de parejas sexuales en hombres que tienen sexo con hombres con sífilis. (n.d.). Retrieved October 15, 2025, from https://www.actasdermo.org/es-pdf-S0001731010003364
- Unidad de vigilancia de VIH, ITS y hepatitis. (2024). VIGILANCIA EPIDEMIOLÓGICA DEL VIH y SIDA EN ESPAÑA 2023. In Centro Nacional de Epidemiología, Instituto de Salud Carlos III/ División de control de VIH, ITS, Hepatitis virales y tuberculosis, & Ministerio de Sanidad, SISTEMA DE INFORMACIÓN SOBRE NUEVOS DIAGNÓSTICOS DE VIH REGISTRO NACIONAL DE CASOS DE SIDA [Report]. https://www.sanidad.gob.es/ciudadanos/enfLesiones/enfTransmisibles/sida/vigilancia/docs/Informe_VIH_SIDA_2023_Nov_2024_def.pdf
- National Library of Medicine. (n.d.). VIH. Retrieved October 16, 2025, from https://medlineplus.gov/spanish/hiv.html

