---
title: "Registros de VIH correlacionado con diversos factores"
author: "Amina Khantimirova, Wiam Messari y Emma Arrieta"
date: "`r Sys.Date()`"
output: 
  html_document:
    toc: true
    toc_float: true
    toc_depth: 3
    theme: flatly     
    highlight: tango  
    df_print: paged 
---

<style>
body {
  text-align: justify;
  font-family: "Poppins", "Segoe UI", sans-serif;
  background-color: #fff0f5;
  color: #333;
}
</style>

```{r setup, include=FALSE}
knitr::opts_chunk$set(echo = TRUE)
```


## **Introducción**

El **VIH** significa virus de inmunodeficiencia humana. Daña su sistema inmunitario al destruir un tipo de glóbulo blanco que ayuda a su cuerpo a combatir las infecciones. Esto lo pone en riesgo de tener otras infecciones y enfermedades.

Esta enfermedad afecta a un gran porcentaje de la población española, resultando en un foco de malestar. En este seminario estudiaremos aquellos indicativos que potencian la expresión de dicha enfermedad. 

Nuestro primer foco de interés es estudiar la correlación entre la orientación sexual y el VIH, pero también incluiresmos otros factores de riesgo que podrían desencadenar el virus.


```{r , eval = TRUE,message=FALSE, warning=FALSE}
# ============================================
#   Script completo para abrir JSON en R
# ============================================

# 1️⃣ Instalar y cargar librería (solo la primera vez)
install.packages("jsonlite")  # si ya lo tienes, puedes saltarlo
library(jsonlite)

# 2️⃣ Leer el archivo JSON
# Reemplaza la ruta si no está en tu carpeta de trabajo
datos <- fromJSON("registro-nuevas-infecciones-por-vih.json", flatten = TRUE)

# 3️⃣ Ver la tabla completa
View(datos)   # abre una ventana tipo Excel en RStudio
head(datos)   # muestra las primeras 6 filas en consola

# 4️⃣ Explorar los datos
names(datos)  # muestra los nombres de las columnas

# 5️⃣ Ejemplo de filtrado: casos por país
# Supongamos que hay columnas 'pais' y 'casos'
subset(datos, pais == "España")

# 6️⃣ Ejemplo de resumen: total de casos por año
# Supongamos que hay columna 'anio' y 'casos'
aggregate(casos ~ anio, data = datos, sum)

# 7️⃣ Mostrar los primeros 10 registros
head(datos, 10)
'''