---
title: "Seminario_estudio_VIH_ES"
author: "Amina Khantimirova, Wiam Messari y Emma Arrieta"
date: "2025-10-15"
output: html_document
---

```{r setup, include=FALSE}
knitr::opts_chunk$set(echo = TRUE)
```

## Cargar datos del estudio
```{r load-json, message=FALSE, warning=FALSE}
library(jsonlite)
library(dplyr)
library(ggplot2)

# Leer el archivo JSON
data_list <- fromJSON("registro-nuevas-infecciones-por-vih.json", flatten = TRUE)
data_df <- as.data.frame(data_list$fields)
# Mostrar registros
head(data_df)

# Resumen
summary(data_df)
table(data_df$sexo)
table(data_df$estado_clinico)
table(data_df$conducta_sexual)

# Distribucion edad
hist(data_df$edad,
main = "Distribución de edad de los casos de VIH",
xlab = "Edad",
col = "steelblue",
border = "white")

# Grafico 
ggplot(data_df, aes(x = provincia_residencia)) +
geom_bar(fill = "coral") +
theme_minimal() +
labs(title = "Número de casos por provincia", x = "Provincia", y = "Número de casos") +
theme(axis.text.x = element_text(angle = 45, hjust = 1))






